【裁判字號】    97,簡上,896
【裁判日期】    971111
【裁判案由】    妨害公務
【裁判全文】
臺灣臺中地方法院刑事判決             97年度簡上字第896號
上  訴  人  臺灣臺中地方法院檢察署檢察官
被      告  甲○○
                      號
上列上訴人因被告妨害公務案件，不服本院97年度簡字第723號
中華民國97年9月2日第一審簡易判決（起訴案號：臺灣臺中地方
法院檢察署97年度偵字第364號），提起上訴，本院管轄之第二
審合議庭判決如下：
    主    文
上訴駁回。
    犯罪事實及理由
一、本案經本院合議庭審理結果，認第一審簡易判決認事用法及
    量刑均無不當，應予維持，並引用第一審判決書記載之事實
    、證據及理由（如附件）。
二、上訴人上訴意旨略以：本件原審判決認定被告甲○○犯妨害
    公務罪，處拘役50日；犯侮辱公務員罪，處拘役30日，固非
    無見。惟請審酌被告所為，有損司法警察機關執法之公權力
    至鉅，加上被告犯後於警詢及檢察官偵查時均否認犯罪，且
    迄未與被害人等即本件依法執行公務之員警劉冠宏、陳文涼
    談任何和解事宜，顯見被告犯後毫無悔意，因認本件原審量
    刑方面似有過輕之處，故請將原判決撤銷，更為適當之判決
    等語。惟查：被告於警詢及檢察官偵查中雖均否認犯罪，惟
    於原審審理時已表示認罪，且庭後被告亦已向員警陳文涼致
    歉，並獲員警陳文涼之原諒，另復有委請民意代表向員警劉
    冠宏表示歉意，惟員警劉冠宏仍認應予被告些許教訓，此分
    別有書記官陳美虹與員警陳文涼、劉冠宏於民國97年7月15
    日之電話紀錄表各1紙在卷足參，顯見被告犯後確有與被害
    人等和解之舉動，並具悔意；又按刑罰之量定，屬法院自由
    裁量之職權行使，應審酌刑法第57條所列各款事由及一切情
    狀，為酌量輕重之標準，並非漫無限制。在同一犯罪事實與
    情節，如別無其他加重或減輕之原因，下級審法院量定之刑
    ，亦無過重或失輕之不當情形，則上級審法院對下級審法院
    之職權行使，原則上應予尊重（最高法院85年度台上字第
    2446號裁判意旨參照）；本案原審量刑既在法定刑之內，且
    量刑本屬法院就個案為裁量之職權，而本件原審綜合各情分
    別判處被告拘役50日、30日，並定其應執行拘役65日，及諭
    知如易科罰金以新臺幣1千元折算1日，難謂有何違法失當之
    處；原審認事用法及量刑均屬妥適，檢察官上訴為無理由，
    應予駁回。
四、本件被告經合法傳喚，無正當理由不到庭，爰依刑事訴訟法
    第455條之1第3項、第371條規定，不待其陳述，逕行判決。
據上論斷，應依刑事訴訟法第455條之1第1項、第3項、第373 條
、第368條、第371條，判決如主文。
中    華    民    國    97    年    11    月    11    日
                  刑事第十三庭  審判長法  官   李秋娟
                                      法  官   黃裕仁
                                      法  官   許月馨
上正本證明與原本無異。
本件不得上訴。
                                      書記官  黃美雲
中    華    民    國    97    年    11    月    11    日


司法院資訊處製作；財團法人民間司法改革基金會備份。
